臺灣嘉義地方法院刑事判決　　　　　　　96年度訴緝字第15號
公　訴　人　嘉義地方法院檢察署檢察官
被　　　告　甲○○
　　　　　　　　　　現於臺灣嘉義看守所羈押中
指定辯護人　吳碧娟律師
上列被告違反毒品危害防制條例案件，經檢察官提起公訴（九十
四年度偵字第六九九九號），本院判決如下：
    主  文
甲○○連續販賣第一級毒品，累犯，處有期徒刑拾伍年。販賣第
一級毒品海洛因所得新臺幣壹萬柒仟伍佰元沒收，如全部或一部
不能沒收時，以其財產抵償之。又連續販賣第二級毒品，累犯，
處有期徒刑玖年。販賣第二級毒品安非他命所得新臺幣壹萬陸仟
伍佰元沒收，如全部或一部不能沒收時，以其財產抵償之。應執
行有期徒刑拾柒年。販賣第一級毒品所得新臺幣壹萬柒仟伍佰元
及販賣第二級毒品所得新臺幣壹萬陸仟伍佰元，均沒收之，如全
部或一部不能沒收時，以其財產抵償之。
    事  實
一、甲○○（綽號「阿豪」或「豪哥」）曾因違反動產擔保交易
    法案件，於民國九十一年十二月十三日經臺灣臺南地方法院
    以九十一年度營簡字第四一六號判決判處有期徒刑四月確定
    ，並於九十三年一月二十一日執行完畢。詎其仍不知悔改，
    明知海洛因及安非他命係毒品危害防制條例第二條第一項第
    一款及第二款所列之第一級、第二級毒品，不得非法持有、
    轉讓、販賣。其竟基於販賣第一級毒品海洛因之概括犯意，
    以他人所申請之0000000000號手機為聯絡工具，
    連續於附表一所載之時、地，以附表一所示之金額，販賣第
    一級毒品海洛因予丙○○、乙○○兄弟得手。甲○○另基於
    販賣第二級毒品安非他命之概括犯意，亦以前開手機及他人
    所申請之0000000000號手機為聯絡工具，連續於
    附表二所載之時、地，以附表二所示之金額，販賣第二級毒
    品安非他命予庚○○、丁○○、戊○○、己○○等人得手。
    嗣經警於九十四年間據報前往調查，始循線查獲上情。
二、案經嘉義縣警察局移請臺灣嘉義地方法院檢察署檢察官偵查
    起訴。
    理  由
壹、證據能力部分：
一、按被告以外之人於檢察事務官、司法警察官或司法警察調查
    中所為之陳述，與審判中不符時，其先前之陳述具有較可信
    之特別情況，且為證明犯罪事實存否所必要者，得為證據，
    刑事訴訟法第一百五十九條之二定有明文。又按法院所應調
    查之待證事項，依其內容，有實體爭點及程序爭點之分；而
    其證明方法，亦有嚴格證明及自由證明之別。實體之爭點，
    因常涉及犯罪事實要件之該當性、有責性及違法性等實體法
    上事項，均與發見犯罪之真實有關，自應採取嚴格之證明，
    故其證據調查之方式及證據能力，均受法律所規範，適用直
    接審理原則；至程序爭點，既非認定有無犯罪之實體審判，
    而僅涉及訴訟要件之程序法上事項，自得採取自由之證明，
    其證據能力由法院審酌，並無直接審理原則之適用（最高法
    院九十三年度台上字第二二五一號判決參照）。至於刑事訴
    訟法第一百五十九條之二所謂「具有較可信之特別情況」，
    係指證人於檢察事務官、司法警察官或司法警察調查中所為
    之陳
  　述，與審判中不符，而其先前之陳述，從客觀上之環境或條
    件等情況加以觀察，有足以取代審判中反對詰問之可信性保
    證者而言。證人所為之先前陳述，相較於審判中之陳述，是
    否具有更可信之特別情況，應依其陳述時外部之客觀情況，
    綜合比較判斷之，由此可知，「具有較可信之特別情況」之
    事實，是屬於程序事項之爭議，既非認定有無犯罪之實體審
    判，而僅涉及訴訟要件之程序法上事項，自得採取自由之證
    明。本件經查證人丁○○、乙○○均表示於警詢時係自願陳
    述，並出於自由意思所回答（見本院卷一第一五六、一六○
    、二二三頁），且其二人於本院審理時，亦未提到其等在警
    詢時有受強暴或脅迫或其他不正之方法訊問等情形，又本院
    傳訊證人丁○○、乙○○作證時，均已注意保障被告詰問之
    權利，並予被告陳述意見之機會，是證人在警詢所述，具有
    特別可信性，且因本件證人丁○○、乙○○之證詞對於被告
    是否涉及本案之罪，具有關鍵之必要性，是依上述法律規定
    ，證人二人於警詢時之陳述，應有證據能力。
二、按檢察官職司追訴犯罪，就審判程序之訴訟構造言，檢察官
    係屬與被告相對立之當事人一方，偵查中對被告以外之人所
　　為之偵查筆錄，或被告以外之人向檢察官所提之書面陳述，
  　性質上均屬傳聞證據。自理論上言，如未予被告反對詰問、
    適當辯解之機會，一律准其為證據，似有違當事人進行主義
    之精神，對被告之防禦權亦有所妨礙；然而現階段刑事訴訟
    法規定檢察官代表國家偵查犯罪、實施公訴，必須對於被告
    之犯罪事實負舉證之責，依法其有訊問被告、證人及鑑定人
    之權，證人、鑑定人且須具結，而實務運作時，偵查中檢察
    官向被告以外之人所取得之陳述，原則上均能遵守法律規定
    ，不致違法取供，其可信性極高，為兼顧理論與實務，乃於
    修正刑事訴訟法時，增列第一百五十九條之一第二項，明定
    被告以外之人（含被害人、證人等）於偵查中向檢察官所為
    陳述，除顯有不可信之情況者外，得為證據。次按所謂具有
    可信之特別情況之「絕對特別可信性」，係指陳述是否出於
    供述者之真意、有無違法取供情事之信用性而言，故應就偵
    查或調查筆錄製作之原因、過程及其功能等加以觀察其信用
    性，據以判斷該傳聞證據是否有顯不可信或有特別可信之情
    況而例外具有證據能力，並非對其陳述內容之證明力如何加
    以論斷，二者之層次有別，不容混淆（最高法院著有九十四
    年度台上字第六二九號裁判意旨可資參照），且被告以外之
    人若與被告並無親屬與僱傭關係，則渠等於偵查中若結證明
    確，向檢察官所為之證言，並無顯不可信之情況，則其所為
    之證言，依上述規定，自有證據能力，併此敘明。
三、按通訊秘密係憲法第十二條規定保障之基本人權，電話通話
 　 為通訊之一種，自在保護之列，司法警察機關實施通訊監察
    時，必須合於通訊保障及監察法第五條第一項所規定之要件
    ，且依法取得檢察官或法官所核發之通訊監察書，始得為之
    ；其有通訊保障及監察法第六條所規定之急迫危險，經檢察
    官以口頭通知先予執行通訊監察者，亦應於二十四小時內補
    發通訊監察書，始符合法定程序。本件經查司法警察機關即
    嘉義縣警察局對於本件之電話0000000000、00
    00000000、0000000000、000000
    0000、0000000000、0000000000
    、0000000000、0000000000、000
    0000000號等電話進行通訊監察時，均經檢察官之同
    意核發通訊監察書（見警卷第四十至四七頁），且本件涉及
    販賣第一、二級毒品案件，分別為無期徒刑及最輕本刑七年
    以上有期徒刑之罪，自得依通訊保障及監察法第五條規定為
    通訊監察，其通訊監察所得之證據資料，應有證據能力。
貳、實體方面：
一、販賣第一級毒品部分：
　  訊據被告甲○○對於上揭販賣第一級毒品海絡因之犯行均矢
    口否認，辯稱：伊的綽號叫「小賓」或「小凱」，並不是叫
    「阿豪」或「豪哥」，0000000000號之行動電話
    不是伊的，伊於九十四年底在嘉義戒治所才認識乙○○、丙○○等人，之前並不認識，伊沒有販賣海洛因云云。惟查：
  (一)證人丙○○於偵查中具結證稱：伊於九十三年十二月間認識
    被告甲○○，且伊以手機0000000000號，與被告
    使用之手機0000000000號聯絡，自九十三年十二
    月下旬起至九十四年三月中旬止，在嘉義縣中埔鄉千葉超市
    附近，以每包新臺幣（下同）一千元或二千元向被告購買海
    洛因等語（見偵查卷第三八頁）。證人丙○○另於本院審理
    時亦證述：伊向被告購買海洛因時均是聯絡0000000
    000之電話，伊向被告購買海洛因的時間在九十三年十二
    月中旬至九十四年三月中旬，在嘉義縣中埔鄉千葉超市，約
    向被告購買五次，一千元的買三次，二千元的買二次等語（
    見本院卷一第八二頁至八六頁）。
  (二)又證人丙○○於本院審理時，對於嘉義縣警察局通訊監察譯
  　文中之對話內容，亦陳稱係與「豪哥」聯絡之內容，伊是以
    0000000000號及0000000000號的電話
  　向「豪哥」購買海洛因的（見本院卷一第八一至八二頁），
    而由通訊監察譯文表之內容觀之，渠等確有提到要「補貨」
    、「在啼了」、「在難過嗎」、「如果不想難過就要趕快買
　  了，每次都吃得光光在難過了，才要買，如果我身上剛好沒
    有怎麼辦，對不對」等語（見警卷第六七頁至六九頁），亦
　  可見證人丙○○所述，其向被告購買第一級毒品海洛因之事
    ，確屬可信。
  (三)證人乙○○於偵查中亦證述：伊於九十三年十二月間認識被
    告甲○○，被告的綽號是「豪哥」，伊自九十四年一月起至
    三月止，在嘉義縣中埔鄉千葉超市附近，以每包一千元或五
    百元的價格向被告購買海洛因，偶而一、二次也會與丙○○
    共同向被告購買等語（見偵查卷第十七至十八頁）；另證人
    乙○○於警詢時亦陳稱：伊都是以0000000000、
    0000000000、0000000000這三支電話
    連絡「豪哥」購買毒品，豪哥的電話是000000000
    0號，伊自九十四年二月初開始向「豪哥」購買第一級毒品
    海洛因，直到九十四年四月七日勒戒前二星期才不再向「豪
    哥」購買，「豪哥」就是被告甲○○，伊約向被告購買二十
    次，均在千葉超市附近等語（見警卷第六至七頁）。雖然證
    人乙○○於警詢及偵查中所述之購買時間稍有出入，此乃因
    時間之經過，人之記憶難免有所遺忘，但證人向被告購買第
    一級毒品海洛因之事實則係客觀存在。又由證人乙○○與被
    告於九十四年三月九日至同年三月二十八日間之通訊監察譯
    文中亦可得知，證人乙○○與其兄丙○○二人常與被告聯絡
    要「調貨」及「補貨」之事，金額亦曾提及「一千五百元」
    ，貨品甚至有時包在信封內（見警卷第七十至七五頁），且
    對談間用語甚為謹慎等情觀之，證人乙○○所述曾多次向被
    告購買海洛因之事，應可採信。
  (四)被告雖矢口否認有使用0000000000號之手機，然
  　查，前開證人均一致指稱被告之綽號是叫「豪哥」，且前開
  　手機為被告所使用，並指認被告無誤。此外，復有通訊監察
  　書、通訊監察譯文表、嘉義縣警察局刑警隊偵查報告、中華
    電信、台灣大哥大等行動電話之申請書在卷可稽，被告所辯
    ，顯係卸責之詞，不足採信。其販賣第一級毒品之犯行，事
    證明確，堪以認定。
二、販賣第二級毒品部分：
    訊據被告對於上揭販賣第二級毒品安非他命之犯行亦矢口否
    認，辯稱：伊雖認識庚○○、戊○○，但沒有販賣安非他命
    予其二人，而且伊不認識丁○○與己○○，己○○證述伊販
    賣安非他命之時間前後不同，顯然矛盾，不應採信云云。惟
    查：
  (一)證人庚○○於偵查中結證指稱：伊自九十四年二、三月起至
    同年四月止，均在嘉義市○○○路軍輝橋堤防旁，以每包五
    千元之價錢，向被告甲○○購買安非他命三、四次，伊是以
    0000000000號之手機與被告之手機000000
    0000號聯絡等語（見偵查卷第十九頁）；證人庚○○於
    本院審理時亦證稱：伊是九十四年在嘉義認識被告的，伊跟
    被告購買的毒品約二、三千元，伊亦曾於九十四年四月七日
    有跟被告購買過五千元之毒品，都是在嘉義縣水上鄉柳林村
    之堤防購買的（經查證人在偵查中所述之軍輝橋堤防旁與本
    院審理時所稱之堤防係指同一堤防，因該堤防從嘉義市延伸
    至嘉義縣水上鄉），伊在通訊監察譯文中所稱的「一兩」是
    指一萬元，「兩錢」是指二千元，在通訊監察譯文中所提到
    的「要拿東西」，是指安非他命，伊第一次跟被告購買安非
    他命是在九十四年二、三月間，最後一次向被告購買毒品是
    在九十四年四月八日伊被查獲當天，伊向被告購買一千元的
    次數較二千元的次數多，但實際的次數伊已經忘了等語（見
    本院卷一第一二三至一三三頁）。又證人庚○○亦證稱警卷
    第五十一頁至五十三頁中九十四年三月四日及同年月十八日
    之通訊監察譯文，確係伊與被告間之談話內容（見本院卷一
    第一二八頁），而該內容亦提及「一錢」、「一兩」、「兩
    錢」、「現在貨是很缺的」、「你先拿給我半個」、「有地
    方買細的嗎」、「至少一錢也要五點五」等語（見警卷第五
    二至五五頁），亦可見被告確係與證人庚○○在電話中談論
    毒品之買賣。至於證人對於購買之時間、次數及金額，或有
    前後不符之處，此乃因時間之經過，人之記憶難免會遺忘，
    應屬常情，故證人庚○○證稱向被告購買安非他命之證詞，
    仍可採信。
  (二)證人丁○○於警詢時陳稱：伊係以所使用之0000000
    000號手機撥打0000000000號向一綽號「阿豪
    」之男子購買毒品安非他命，雙方是約定在八十二線東西向
    快速道路附近取貨，伊是幫綽號「阿猴」的男子買的等語（
    見警卷第十八至十九頁），另證人丁○○於偵查中亦證稱：
    伊曾於九十四年四月間幫綽號「阿猴」之人，以每包一千元
    之代價向被告買受安非他命二次，是在嘉義縣水上鄉八十二
    線東西向快速道路水上段交流道下交易等語（見偵查卷第十
    八頁）。由證人丁○○證述其向被告購買安非他命之事實，
    參以通訊監察譯中綽號「多歲」之人即證人丁○○（見本院
    卷一第一五八頁）與被告之對話中提到「二千元」、「弄一
    個，弄好一點我要用的」、「一個」、「下午五、六點時送
    一個過來」、「現在還要一個有沒有」、「你幫我準備袋子
    一下」、「軟的有」、「二樣都一千元」等語（見警卷第八
    十至八三頁），足見證人丁○○於警詢及偵查中所述，應屬
    可採，其雖於本院審理時否認有向被告購買安非他命之事，
    然依上述監察通訊譯文及證人警、偵之證詞，應以其警偵所
    述較為可採。被告此部分之犯行，應堪認定。
  (三)證人戊○○於本院審理時證述：伊向被告購買安非他命至少
  　三次，有五百元、一千元或二千元，甚至也買過三千元，時
    間應該是在九十四年四月間，伊是以電話跟被告聯絡，在電
　  話中伊會說要一個、或二個或半個的安非他命，但有時也會
    講到數字，半個是指五百元等語（見本院卷一第二一八至二
 　 二一頁）。證人戊○○於偵查中亦證稱：伊自九十四年四月
    上旬起至同年四月二十六日止，在嘉義市○○街一二○號的
 　 承租處，以每包五百元或一千元之價格，向被告購買安非他
    命，伊是使用0000000000號及00000000
  　00號手機聯絡被告，被告的手機是0000000000
    號等語（見偵查卷第六四至六五頁）。另由通訊監察譯文中
    證人向被告提及「拿半錢來」、「我跟你說黑佑說要向你拿
    二千元」、「我要半個」、「為什麼又變三千五百元」、「
    準備東西等我，準備什麼東西，吸食工具」、「人家在等東
    西，快進來」等語（見警卷第四八至五十頁），由上述證人
    戊○○之證詞及通訊監察譯文互核比對，被告確有販賣安非
    他命予證人戊○○無誤，其所辯實不足採信，被告此部分之
    犯行，堪以認定。
  (四)證人己○○於偵查中證述：伊於九十四年一、二月間認識被
    告甲○○，自九十四年一、二月間起至同年三月間，以每包
    三千元之價格，向被告購買安非他命，是在嘉義縣水上鄉○○路伊經營的自助餐店附近交易的，伊當時是使用0000
    000000號手機與被告聯絡購買安非他命等語（見偵查
    卷第六五頁）；另證人於本院審理時亦證述：伊使用的手機
    是0000000000號，其與0000000000號
    之通訊監察譯文中提及「阿豪」要拿東西到伊住處，是指要
    拿安非他命過來，該次購買一千元，另外譯文中提到「我先
    今天一千元給你，明天再給你二千元」是指購買安非他命三
    千元，但伊向被告購買安非他命成交的就只有一次，價格三
    千元，時間是九十四年三月間，地點是在嘉義縣水上鄉○○
    路自助餐店附近等語（見本院卷二第二二至二六頁），又由
    被告與證人之通訊監察譯文中二人提到「現在東西不好拿，
    漲價又要向人家拜託」、「拿一半過來」等語（見警卷第五
    八頁），亦可見被告確實有販賣安非他命予證人之事實，被
    告辯稱伊不認識證人己○○之辯詞顯不可採。
  (五)綜上所述，證人庚○○、丁○○、戊○○及己○○等人分別
    於警、偵或本院審理時證述明確，且均有通訊監察書及通訊
    監察譯文可稽，被告所辯顯不足採信，其販賣第二級毒品之
    犯行，事證明確，應堪認定。
三、查被告行為後，刑法已於九十四年一月七日修正，同年二月
    二日公布，並於九十五年七月一日施行。按行為後法律有變
    更者，適用行為時之法律。但行為後之法律有利於行為人者
    ，適用最有利於行為人之法律。此為刑法第二條第一項揭示
    之法律變更從舊從輕原則，規範目的在於避免惡化行為人法
    律地位，致其受行為時無法預見之刑罰處罰，故該條文「法
    律」之解釋限於「刑罰法律」（釋字第一○三號解釋、最高
    法院五十一年台非字第七六號判例參照），循此意旨，則該
    條文之「變更」當限於「影響整體刑罰權規範內容利或不利
    」之變更，始合其規範目的（臺灣高等法院暨所屬法院九十
    五年法律座談會刑事類提案第十六號參照），故：
　(一)被告行為後，刑法第三十三條第五款關於「罰金：一元以上
　　」規定，修正公布為「罰金：新臺幣一千元以上，以百元計
　　算之」，刑法法定本刑中列有罰金刑者，其法定最低度罰金
　　刑因之提高，涉及科刑規範變更，自有新舊法比較必要（最
　　高法院九十五年第八次刑事庭會議決議參照），比較結果，
　　以舊法有利於行為人。
　(二)被告行為後，刑法第五十六條連續犯規定，業於九十五年七
    月一日刪除並施行，被告於新法施行前犯行，因連續犯規定
    廢止之法律變更而比較新舊法結果，應適用較有利之行為時
    法論以連續犯。
  (三)被告行為後，刑法第四十七條第一項規定，修正為因犯罪經
    判處「徒刑」確定，執行完畢五年以內，「故意」再犯本案
    法定刑為有期徒刑以上之罪，為累犯，則倘依九十五年七月
    一日修正施行前後刑法第四十七條新舊法規定，均符合累犯
    之要件，刑罰權規範狀態並無利或不利之變更，不生新舊法
    比較問題，自應適用現行刑法第四十七條第一項規定，論以
    累犯。
  (四)刑法第六十四條第二項修正後規定，死刑減輕者，為「無期
    徒刑」：第六十五條第二項修正後規定，無期徒刑減輕者，
    為「二十年以下十五年以上有期徒刑」，量刑範圍限縮，且
    較舊法量刑為重或刑期較高之刑罰，刑罰權內容實質上有較
    不利之變更，自應比較新舊法，適用最有利行為人之行為時
    舊法。
  (五)前述法律變更情形，均適用較有利之修正前行為時法（刑法
    第三十三條第五款、第五十六條、第六十七條、第六十八條
    、第六十四條第二項、第六十五條第二項），毋庸審酌一體
    適用或分別適用修正前後法律。
四、按海洛因、安非他命各係毒品危害防制條例第二條第二項第
    一款、第二款所稱之第一級、第二級毒品，不得持有、轉讓
    、販賣，本件被告販賣第一級毒品海洛因及第二級毒品安非
    他命，核其所為，係犯毒品危害防制條例第四條第一項販賣
    第一級毒品罪及同條第二項販賣第二級毒品罪。被告販賣前
    持有第一、二級毒品行為，為販賣第一、二級毒品之重度行
    為所吸收；均不另論罪。被告先後多次販賣第一級毒品海洛
    因行為、及先後多次販賣第二級毒品安非他命犯行，均係時
    間緊接，犯罪構成要件各相同，顯係各基於概括犯意為之，
    均為連續犯，各應依修正前刑法第五十六條之規定論以一罪
    ，並加重其刑（法定刑為死刑、無期徒刑不得加重，僅就有
    期徒刑部分加重之）。又被告所犯上開販賣第一級毒品及販
    賣第二級毒品二罪間，犯意各別，行為互殊，應予分論併罰
    。另查被告曾因違犯動產擔保交易法案件，於九十一年十二
    月十三日經臺灣臺南地方法院以九十一年度營簡字第四一六
    號判決判處有期徒刑四月確定，並於九十三年一月二十一日
    執行完畢，有臺灣嘉義地方法院檢察署刑案資料查註紀錄表
    及臺灣高等法院被告前案紀錄表各一份附卷可按，其於徒刑
    執行完畢五年以內，故意再犯本案為有期徒刑以上之罪，為
    累犯，除被告所犯上開販賣第一級毒品罪名，法定刑為死刑
    或無期徒刑，上開販賣第二級毒品罪名，法定刑為無期徒刑
    ，依法不得加重外，應依刑法第四十七條第一項規定，遞加
    重其刑。惟被告未曾有販毒前案紀錄，且本件販賣之不法所
    得僅三萬餘元，犯罪情節尚與大量販售毒品，毒化社會之大
    毒梟迥異，衡其情節，就販賣第一級毒品部分，情輕法重，
    縱處以法定最低度刑，猶嫌過重，其情狀顯堪憫恕，爰依刑
    法第五十九條規定酌量減輕其刑，並依法先加後減之。
五、爰審酌被告係國中畢業之智識程度，從事建設工程之工作，
    販賣第一級毒品海洛因所得一萬七千五百元、販賣第二級毒
    品安非他命所得一萬六千五百元，所得利益非多，然為謀私
    利，無視國家杜絕毒品犯罪之禁令，嚴重戕害國民身心健康
    ，對社會所生危害程度非輕，及犯罪後猶矢口否認犯行，態
    度不佳等一切情狀，各量處如主文所示之刑，並定其應執行
    刑，以示懲儆。又刑法第五十一條第五款原規定多數有期徒
    刑合併應執行之刑不得逾二十年，刑法九十五年七月一日修
    正施行後，提高合併應執行之最高度刑期為三十年，又定執
    行刑為科刑規範事項，自有就新舊法比較必要（最高法院九
    十五年第八次刑事庭會議決議參照），比較後適用最有利於
    行為人之舊法，併予敘明。
六、被告販賣第一級毒品海洛因給證人丙○○、乙○○；販賣第
    二級毒品安非他命予證人庚○○、丁○○（代綽號「阿猴」
    購買）、戊○○、己○○等人，雖證人前後所述之販賣次數
    、金額或有出入，惟均採有利於被告之證詞，故次數以證人
    所提及之最少之次數為準；販賣所得金額亦以最少之金額為
    依據，故其所販賣之次數、時間及金額均詳如附表一、二所
    示。至於被告販賣第一級毒品海洛因所使用之000000
    0000號及販賣第二級毒品安非他命所使用之00000
    00000號及0000000000號手機均為販賣前開
    毒品之聯絡工具，然均非登記為被告所有，自不另為沒收之
    諭知。
據上論斷，應依刑事訴訟法第二百九十九條第一項前段，毒品危
害防制條例第四條第一項、第二項，刑法第二條第一項前段、第
十一條、第五十六條（修正前）、第四十七條第一項、第五十一
條第五款（修正前）、第五十九條，判決如主文。
本案經檢察官陳志川到庭執行職務。
中　　華　　民　　國　　96　　年　　11　　月　　13　　日
                    刑事第三庭  審判長法  官  陳仁智
                                      法  官  鄭雅文
                                      法  官  陳蒨儀
上列正本證明與原本無異。
如不服本判決，應於判決送達後10日內向本院提出上訴狀（應附
繕本）。
中　　華　　民　　國　　96　　年　　11　　月　　13　　日
                                      書記官  李珈慧
附錄本案論罪科刑法條：
毒品危害防制條例第4條第1項、第2項:
製造、運輸、販賣第一級毒品者，處死刑或無期徒刑；處無期徒
刑者，得併科新臺幣 1 千萬元以下罰金。
製造、運輸、販賣第二級毒品者，處無期徒刑或7年以上有期徒
刑，得併科新臺幣7百萬元以下罰金。
附表一：
┌──┬─────┬──────┬────┬────┬──────────┐
│編號│  時間    │    地點    │ 購買人 │毒品種類│販賣之次數及金額（新│
│    │          │            │        │        │臺幣）              │
├──┼─────┼──────┼────┼────┼──────────┤
│1   │九十三年十│嘉義縣中埔鄉│丙○○  │海洛因  │販賣五次，一千元三次│
│    │二月中旬起│千葉超市附近│        │        │，二千元二次，所得共│
│    │至九十四年│            │        │        │七千元              │
│    │三月中旬止│            │        │        │　                  │
├──┼─────┼──────┼────┼────┼──────────┤
│2   │九十四年二│嘉義縣中埔鄉│乙○○  │ 海洛因 │販賣二十次，一千元一│
│    │月初起至同│千葉超市附近│        │        │次，五百元十九次，所│
│    │年三月底止│            │        │        │得共一萬零五百元    │
├──┴─────┴──────┴────┴────┴──────────┤
│ 所得共計：一萬七千五百元                                               │
└────────────────────────────────────┘
附表二：
┌──┬─────┬──────┬────┬────┬──────────┐
│編號│  時間    │    地點    │ 購買人 │毒品種類│販賣之次數及金額（新│
│    │          │            │        │        │臺幣）              │
├──┼─────┼──────┼────┼────┼──────────┤
│1   │九十四年二│嘉義市軍輝橋│庚○○  │安非他命│販賣三次，五千元、二│
│    │、三月起至│堤防旁      │        │        │千元及一千元各一次，│
│    │同年四月間│            │        │        │所得共八千元        │
│    │止        │            │        │        │                    │
├──┼─────┼──────┼────┼────┼──────────┤
│2   │九十四年四│嘉義縣水上鄉│丁○○代│安非他命│販賣二次，每次一千元│
│    │月間      │八十二線東西│綽號「阿│        │，所得共二千元      │
│    │          │向快速道路水│猴」之人│        │                    │
│    │          │上段之交流道│購買    │        │                    │
│    │          │附近        │        │        │                    │
├──┼─────┼──────┼────┼────┼──────────┤
│3   │九十四年四│嘉義市○○街│戊○○  │安非他命│販賣三次，五百元、一│
│    │月上旬起至│一二○號    │        │        │千元及二千元各一次，│
│    │同年四月二│            │        │        │販賣所得共三千五百元│
│    │十六日止  │            │        │        │                    │
├──┼─────┼──────┼────┼────┼──────────┤
│4   │九十四年三│嘉義縣水上鄉│己○○  │安非他命│販賣一次，所得三千元│
│    │月間      │中興路己○○│        │        │                    │
│    │          │所經營之自助│        │        │                    │
│    │          │餐附近      │        │        │                    │
├──┴─────┴──────┴────┴────┴──────────┤
│ 所得共計：一萬六千五百元                                               │
└────────────────────────────────────┘
